臺灣基隆地方法院刑事判決　　　　　　　　　　　九十二年度訴字第五三二號
　　公　訴　人　臺灣基隆地方法院檢察署檢察官
　　被　　　告　甲○○
右列被告因違反毒品危害防制條例案件，經檢察官提起公訴（九十二年度毒偵字第九
七三號），本院裁定由受命法官獨任進行簡式審判程序，茲判決如左：
    主  文
甲○○施用第一級毒品，累犯，處有期徒刑柒月。又施用第二級毒品，累犯，處有期
徒刑伍月。應執行有期徒刑拾壹月。
    事  實
一、甲○○曾因施用第二級毒品安非他命案件，經本院以八十八年度毒聲字第四三二
    號裁定交付觀察勒戒後，認有繼續施用毒品傾向，復經台灣高等法院以八十八年
    度毒抗字第三四四號裁定交付強制戒治，戒治期滿後，由台灣基隆地方法院檢察
    署檢察官於九十年二月七日以九十年度戒毒偵字第一八號為不起訴處分確定。然
    甲○○又於九十年三月二十六日十九時，在基隆市○○街四十五巷十八號施用第
    一級毒品海洛因，並另行起意，基於概括之犯意，自同年三月二十六日十九時起
    ，至同年十月二十六日十七時止，連續在基隆市○○路四二三巷五十號住處或不
    詳地點施用第二級毒品甲基安非他命，甲○○除經本院以九十年度毒聲字第八九
    二號裁定交付強制戒治外（已於九十一年十月二十五日戒治期滿），更經台灣高
    等法院以九十一年度上訴字第三一七號判處應執行有期徒刑十月確定，甫於九十
    二年八月二十五日執行完畢（成立累犯）。詎甲○○又於九十二年十月十一日上
    午，在基隆火車站旁同安旅社內，分別施用第一級毒品海洛因及第二級毒品甲基
    安非他命各一次。嗣於九十二年十月十一日十四時十五分左右，甲○○與莊育誠
    、陳家強、鍾志斌（以上三人均由檢察官另案偵辦）在基隆市○○路九十九巷一
    號同安旅社二Ｏ六室內共處時，為警查獲。
二、案經基隆市警察局移送台灣基隆地方法院檢察署檢察官偵查起訴。
    理  由
一、本件被告甲○○所犯者非為死刑、無期徒刑、最輕本刑為三年以上有期徒刑之罪
    或高等法院管轄第一審案件，其於準備程序進行中，先就被訴事實為有罪之陳述
    ，經告知其簡式審判程序之旨，並聽取公訴人之意見後，本院依刑事訴訟法第二
    百七十三條之一第一項之規定，裁定由受命法官獨任進行簡式審判程序，合先敘
    明。
二、右開事實，業經被告甲○○自白不諱，且其為警查獲後，經警員採集其之尿液送
    檢驗結果，呈施用第一級毒品海洛因及第二級毒品甲基安非他命代謝後之嗎啡、
    甲基安非他命陽性反應乙節，有基隆市衛生局檢驗成績書一紙附卷可稽，足認被
    告之自白與事實相符。又被告曾因施用毒品案件，經台灣高等法院以八十八年度
    毒抗字第三四四號裁定交付強制戒治，戒治期滿後，由台灣基隆地方法院檢察署
    檢察官以九十年度戒毒偵字第一八號為不起訴處分確定；又因施用毒品案件，經
    本院以九十年度毒聲字第八九二號裁定交付強制戒治，更經台灣高等法院以九十
    一年度上訴字第三一七號判處應執行有期徒刑十月確定，甫於九十二年八月二十
    五日執行完畢等情，亦有台灣高等法院被告全國前案紀錄表存卷可佐。顯見被告
    為「三犯」以上施用第一級及第二級毒品，事證明確，犯行洵堪認定，應依法論
    科。
三、查毒品危害防制條例於九十二年七月九日修正公布，自九十三年一月九日起施行
    （以下稱修正後毒品危害防制條例）。本案被告之犯罪時間在九十二年十月十一
    日，係在修正後毒品危害防制條例施行前所犯，因此本案有新舊法比較適用之問
    題。依修正後毒品危害防制條例第三十五條第一項第三款之規定「於中華民國九
    十二年六月六日本條例修正施行前繫屬之施用毒品案件，於修正施行後，適用修
    正後之規定，並依下列方式處理：三、審判中之案件，由法院依修正後規定處理
    之」，同條第二項復規定「前項情形，依修正前之規定有利於行為人者，適用最
    有利於行為人之法律」。換言之，修正後毒品危害防制條例第三十五條已就新舊
    法比較適用之問題詳予規定，毒品危害防制條例又係刑法之特別法，自無再適用
    刑法第二條之餘地。經查，無論修正前或修正後之毒品危害防制條例，就本案被
    告「三犯」施用毒品之犯行，均明定必須由檢察官提起公訴，亦即二者訴追條件
    並無不同，再者，修正前後有關施用第一級、第二級毒品罪之構成要件與刑度之
    規定並無二致（均規定在第十條第一項、第二項），易言之，適用修正後毒品危
    害防制條例第十條第一項、第二項之規定對被告並無不利之情事，故依上開修正
    後毒品危害防制條例第三十五條第一項第三款之規定，本案自應適用修正後毒品
    危害防制條例之規定論處。核被告甲○○所為，係犯修正後毒品危害防制條例第
    十條第一項及第二項之施用第一級毒品罪及施用第二級毒品罪。被告持有第一級
    毒品海洛因及第二級毒品甲基安非他命之低度行為，應為施用第一級及第二級毒
    品之高度行為所吸收，均不另論罪。被告所犯上開二罪間，犯意各別，罪名互異
    ，應分論併罰。被告有事實欄所載之科刑執行情形，有台灣高等法院被告全國前
    案紀錄表在卷可稽，其於受有期徒刑之執行完畢後，五年內再犯有期徒刑以上之
    本罪，為累犯，應依刑法第四十七條規定加重其刑。爰審酌被告前因施用毒品送
    強制戒治，卻無法戒除，顯見被告自制能力甚差，易受外界影響，亟需較長時間
    與原有生活環境隔離，方足以斷絕施用毒品之傾向等一切情狀，分別量處如主文
    所示之刑，並定應執行之刑，以示儆懲。
四、據上論斷，應依刑事訴訟法第二百七十三條之一第一項、第二百九十九條第一項
    前段，修正後毒品危害防制條例第三十五條第一項第三款、第十條第一項、第二
    項，刑法第十一條前段、第四十七條、第五十一條第五款，判決如主文。
本案經檢察官張介欽到庭執行職務。
中      華      民      國    九十三    年      一      月     三十     日
                臺灣基隆地方法院刑事第二庭
                                      法  官  王福康
右正本證明與原本無異。
對於本件判決如有不服，應於收受送達後十日內，向本院提出上訴書狀，上訴於臺灣
高等法院，並按他造當事人之人數附具繕本。
                                      書記官  陳淑慧
中      華      民      國    九十三    年      一      月     三十     日
【附錄論罪法條】
修正後毒品危害防制條例第十條：
    施用第一級毒品者，處六月以上五年以下有期徒刑。
    施用第二級毒品者，處三年以下有期徒刑。
